臺灣臺中地方法院刑事裁定
111年度聲字第3487號
聲  請  人  
即  被  告  林有益




選任辯護人  呂盈慧律師
上列聲請人即被告因違反毒品危害防制條例案件，不服本院111
年度訴字第2209號承審受命法官於民國111年10月31日所為之羈
押處分，聲請撤銷原處分，本院裁定如下：
    主    文
聲請駁回。
    理    由
一、按對於審判長、受命法官、受託法官或檢察官所為羈押之處
    分有不服者，受處分人得聲請其所屬法院撤銷或變更之（下
    稱準抗告）；第1項聲請期間為5日，自為處分之日起算，其
    為送達者，自送達後起算；又受處分人得為撤銷或變更之聲
    請而誤為抗告者，視為已有聲請，刑事訴訟法第416條第1項
    第1款、第3項、第418條第2項後段分別定有明文。查，聲請
    人即被告（下稱被告）於民國111年10月31日經本院111年度
    訴字第2209號毒品危害防制條例案件承審受命法官為羈押之
    處分後，於111年11月4日提出標題為「刑事抗告狀」之書狀
    ，觀其所載內容之整體意旨，乃係不服承審受命法官於111
    年10月31日所為之羈押處分，而聲請撤銷之，是依前揭說明
    ，被告之真意是聲請準抗告，且被告係於受羈押處分之日起
    5日內為之，程序上並無不合，先予敘明。
二、聲請意旨如附件「刑事抗告狀」所載。
三、按被告經法官訊問後，認為犯罪嫌疑重大，而有下列情形之
    一，非予羈押，顯難進行追訴、審判或執行者，得羈押之：
    ㈠逃亡或有事實足認為有逃亡之虞者。㈡有事實足認為有湮滅
    、偽造、變造證據或勾串共犯或證人之虞者。㈢所犯為死刑
    、無期徒刑或最輕本刑為五年以上有期徒刑之罪，有相當理
    由認為有逃亡、湮滅、偽造、變造證據或勾串共犯或證人之
    虞者，刑事訴訟法第101條第1項有明文規定。上揭條文所示
    之羈押為一種拘束人身自由之強制處分，其目的有二：一為
    確保被告於刑事偵查、審理程序中到場就審，並於日後有罪
    判決確定時到場受刑，俾刑事司法追訴、審判得如期進行，
    及國家刑罰權能順利實現；二為防止被告湮滅、偽、變造證
    據或與共犯、證人相互勾串，使案情陷於晦暗，進而妨害真
    實之發現。是以，羈押目的既在於保全證據、確保刑事訴訟
    程序之進行及刑罰權之執行，則被告經法官訊問後，究竟有
    無刑事訴訟法第101條第1項各款之情形，均屬事實問題，法
    院應按訴訟之程度，卷證資料及其他一切情事斟酌之。而被
    告有無羈押之必要，法院僅須審查被告犯罪嫌疑是否重大、
    有無羈押原因、以及有無賴羈押以保全偵審或執行之必要，
    由法院就具體個案情節予以斟酌決定。如就客觀情事觀察，
    法院許可羈押之裁定，在目的與手段間之衡量並無明顯違反
    比例原則情形，即無違法或不當可言，且關於羈押原因之存
    否屬於程序事項，無關犯罪之成立或刑罰之科處，尚不適用
    嚴格證明原則，僅須適用自由證明即為已足。
四、經查：
  ㈠被告因與林志隆共同違反毒品危害防制條例第4條第2項之販
    賣第二級毒品案件，經檢察官提起公訴，由承審受命法官於
    111年10月31日訊問後，因被告坦承犯行並有卷內資料為證
    ，而認被告犯罪嫌疑重大，且所犯為最輕本刑5年以上有期
    徒刑之罪，衡諸常情被告面臨重罪刑責，有相當理由認為有
    逃亡之虞，非予羈押，顯難進行追訴、審判或執行之程序，
    應予羈押，依刑事訴訟法第101條第1項第3款規定，諭令自
    同日起羈押，此經本院調取111年度訴字第2209號刑事卷宗
    核閱屬實。
　㈡被告於本院訊問時業已坦承販賣第二級毒品犯行，並有證人
    陳世民於警詢及偵訊之證述，及其他卷內相關事證可為佐證
    ，自堪認被告涉犯毒品危害防制條例第4條第2項之販賣第二
    級毒品罪之犯罪嫌疑重大；復衡酌被告所涉犯為死刑、無期
    徒刑或最輕本刑為5年以上有期徒刑之罪，刑度之重誘發逃
    亡之可能性相對提高，基於人性趨吉避凶之心理，在被告將
    來必須受長期監禁可能性甚高之情形下，即有逃匿以規避審
    判程序進行及刑罰執行之虞，且被告並無高齡或不利逃亡之
    身體疾病等因素，難令本院形成被告逃亡可能性甚低之心證
    ，是以，被告確有刑事訴訟法第101條第1項第3款之事由而
    有羈押之原因，實無可能以具保或限制住居等手段防免，則
    於維持重大社會秩序及增進重大公共利益限度內，審酌比例
    原則及必要性原則，益徵本案仍有對被告執行羈押之必要性
    。
　㈢另被告是否有上開羈押之原因及必要，與其主、客觀因素、
    所犯情節及訴訟進行程度等情狀均有關係，應整體綜合考量
    ，並非被告全部坦承犯行，即謂無逃亡之虞或無羈押之必要
    ，被告以其已認罪即謂無羈押必要，或得以其他方式代替羈
    押，均非可採。基上，本件衡酌目前於法院訴訟進行之程度
    ，並權衡國家刑事司法權之有效行使、社會秩序及公共利益
    、人身自由之私益暨防禦權受限制之程度，本院經權衡「比
    例原則」及「必要性原則」後，仍認定被告確實有羈押之必
    要，若命具保、責付或限制住居等侵害較小之手段，均不足
    以確保審判或執行程序之順利進行，為確保訴訟程序包括裁
    判確定後刑之執行程序遂行，羈押被告尚屬適當、必要，且
    合乎比例原則。此外，本件被告並無刑事訴訟法第114條所
    定各款之情形，綜據上述，本院合議庭認被告羈押之原因及
    必要性均仍存在，承審受命法官所為羈押處分，核其採證認
    事及用法，並無違誤、不當或違反比例原則之處，本件聲請
    為無理由，應予駁回。
五、依刑事訴訟法第416條第4項、第412條，裁定如主文。
中    華    民    國    111   年    11    月    10    日
                  刑事第十四庭  審判長法  官  周莉菁
                                      法  官  王怡蓁
                                      法  官  劉育綾
以上正本證明與原本無異。
不得抗告。
                                      書記官  吳詩琳
中　　華　　民　　國　　111 　年　　11　　月　　10　　日